【裁判字號】    94,訴,1063
【裁判日期】    950124
【裁判案由】    毒品危害防制條例
【裁判全文】
臺灣基隆地方法院刑事判決              94年度訴字第1063號
公  訴  人  臺灣基隆地方法院檢察署檢察官
被      告  乙○○
上列被告因違反毒品危害防制條例案件，經檢察官提起公訴（94
年度毒偵字第2394號），被告就被訴事實為有罪之陳述，本院合
議庭裁定由受命法官獨任進行簡式審判程序審理，判決如下：
    主  文
乙○○連續施用第一級毒品，處有期徒刑柒月。扣案之第一級毒
品海洛因壹包（淨重零點壹柒公克，包裝重零點貳貳公克）沒收
銷燬之。
    事  實
一、乙○○前因施用毒品案件，經本院以93年度毒聲字第481 號
    裁定送觀察、勒戒後，因認無繼續施用毒品之傾向，經臺灣
    基隆地方法院檢察署檢察官於民國93年12月21日以93年度毒
    偵字第2308號為不起訴處分確定，並於93年12月23日出勒戒
    處所；復因施用毒品案件，經本院於94年6 月30日以94年度
    訴字第457號判處有期徒刑6月，如易科罰金，以300元折算1
    日，於同年8月1日確定（迄同年9月5日易科罰金執行完畢）
    。詎其仍未戒除毒癮，明知海洛因業經公告列為毒品危害防
    制條例之第一級毒品，不得非法持有、施用，仍基於施用第
    一級毒品海洛因之概括犯意，於上開觀察、勒戒執行完畢釋
    放後5年內即自94年7月中旬某日起至同年9月2日上午8 時許
    止，連續在其位於基隆市○○區○○路36巷48號住處等地，
    以將第一級毒品海洛因摻水稀釋後，用注射針筒注射入體內
    之方式，施用第一級毒品海洛因多次，平均約每日施用2 次
    。嗣於94年9月2日13時45分許，經警見其形跡可疑，在基隆
    市○○路、忠一路口查獲，並扣得第一級毒品海洛因1包（
    淨重0.17公克、包裝重0.22公克）。
三、案經基隆市警察局第一分局報請臺灣基隆地方法院檢察署檢
    察官偵查起訴。
    理  由
一、本件被告乙○○所犯為毒品危害防制條例第10條第1 項之施
    用第一級毒品罪，非死刑、無期徒刑、最輕本刑為3 年以上
    有期徒刑之罪，或高等法院管轄第一審之案件，被告於本院
    準備程序中，就被訴事實為有罪之陳述，經告以簡式審判程
    序之旨，並聽取檢察官、被告之意見後，本院合議庭裁定由
    受命法官進行簡式審判程序，是本件之證據調查，依刑事訴
    訟法第273條之2規定，不受同法第159條第1項、第161條之2
    、第161條之3、第163條之1及第164條至第170條規定之限制
    ，合先敘明。
二、上揭連續施用第一級毒品之事實，業據被告於本院審理時坦
    承不諱，且被告於94年9月2日為警採取其親自排放之尿液送
    請臺灣尖端先進生技醫藥股份有限公司，經以酵素免疫分析
    法初步檢驗，再以氣相層析質譜儀法確認檢驗結果，均呈嗎
    啡陽性反應，此有該公司94年9月9日出具之「濫用藥物檢驗
    報告」在卷可稽；而以該公司所用之氣相層析質譜儀分析法
    之精確度而論，應可剔除「偽陽性反應」之可能（行政院國
    軍退除役官兵輔導委員會臺北榮民總醫院83年3月1日北總
    內字第01855號、同年4月7日北總內字第03059號函參照）
    ，該檢驗結果自可憑信。又扣案被告自承其所有疑似海洛因
    之白粉1 包經送請法務部調查局檢驗結果，確含第一級毒品
    海洛因成分（淨重0.17公克，包裝重0.22公克），此有該局
    94年11月18日調科壹字第320003191號鑑定通知書1份附卷足
    參。再被告前因施用毒品案件，經本院以93年度毒聲字第48
    1 號裁定送觀察、勒戒後，因認無繼續施用毒品之傾向，經
    臺灣基隆地方法院檢察署檢察官於93年12月21日以93年度毒
    偵字第2308號為不起訴處分確定，並於93年12月23日出勒戒
    處所；復因施用毒品案件，經本院於94年6 月30日以94年度
    訴字第457號判處有期徒刑6月，如易科罰金以300元折算1日
    ，並於同年8月1日確定（同年9月5日易科罰金執行完畢）等
    情，此有臺灣高等法院被告前案紀錄表、前開不起訴處分書
    、判決書在卷可稽，事證明確，被告於前揭觀察、勒戒執行
    完畢釋放後5年內再犯毒品危害防制條例第10條第1項之施用
    第一級毒品犯行，洵堪認定，應依法論科。
三、查海洛因為毒品危害防制條例第2 條第2項第1款所規定之第
    一級毒品，被告予以施用，核其所為，係犯同條例第10條第
    1 項之施用第一級毒品罪。被告施用毒品期間持有第一級毒
    品之低度行為，為施用之高度行為所吸收，不另論罪。又被
    告上開連續多次施用犯行，時間緊接，手法相同，觸犯構成
    要件同一之罪名，顯係基於概括犯意反覆為之，為連續犯，
    應依刑法第56條規定，論以連續施用第一級毒品罪，並依法
    加重其刑。爰審酌被告前因施用毒品經觀察勒戒、刑事判決
    後，猶不知戒惕，復再施用第一級毒品，無視於毒品對於自
    身健康之戕害及國家對於杜絕毒品犯罪之禁令，顯無戒斷之
    決心，然念及其前開犯罪係戕害自身，尚未害及他人，且犯
    罪後復坦承犯行，態度尚佳等一切情狀，量處如主文所示之
    刑，以資儆懲。另扣案之第一級毒品海洛因1包（淨重0.17
    公克、包裝重0.22公克），因包裝已與其上極微量之毒品已
    合而為一，無從析離，應併依毒品危害防制條例第18條第1
    項前段之規定，宣告沒收併銷燬。
據上論斷，應依刑事訴訟法第273條之1第1項、第299 條第1項前
段，毒品危害防制條例第10條第1項、第18條第1項前段，刑法第
11條、第56條，判決如主文。
本案經檢察官甲○○到庭執行職務。
中    華    民    國    95    年    1    月    24     日
                  刑事第二庭法  官  許心
以上正本證明與原本無異。
如不服本判決應於收受本判決送達後10日內向本院提出上訴書狀
。
中    華    民    國    95    年    1     月    24    日
                            書記官  邱李和
附錄本判決論罪之法條：
毒品危害防制條例第10條
施用第一級毒品者，處6月以上5年以下有期徒刑。
施用第二級毒品者，處3年以下有期徒刑。


司法院資訊處製作；財團法人民間司法改革基金會備份。
